臺灣高雄地方法院刑事判決　　　　　　100年度簡上字第198號
上　訴　人
即　被　告　王郁宗
上列上訴人因侵占案件，不服本院高雄簡易庭100 年度簡字第
292 號中華民國100 年3 月15日第一審刑事簡易判決（聲請簡易
判決處刑案號：臺灣高雄地方法院檢察署99年度偵字第35071 號
），提起上訴，本院管轄第二審之合議庭以簡式審判程序審理，
判決如下：
    主  文
上訴駁回。
    事實及理由
一、本件上訴人即被告王郁宗（下稱被告）所犯刑法第337 條之
    侵占離本人所持有之物罪，並非法定本刑為死刑、無期徒刑
    或最輕本刑3 年以上有期徒刑之罪，且於本院審理中，已就
    被訴事實為有罪之陳述（見本院100年度簡上字第198號卷〈
    下稱簡上卷〉第31-32 頁），經本院告知簡式審判程序之旨
    ，並聽取當事人之意見，認宜進行簡式審判程序，爰依刑事
    訴訟法第273 條之1 第1 項之規定，裁定本件進行簡式審判
    程序，合先敘明。
二、按「第二審判決書，得引用第一審判決書所記載之事實、證
    據及理由，對案情重要事項第一審未予論述，或於第二審提
    出有利於被告之證據或辯解不予採納者，應補充記載其理由
    」，刑事訴訟法第373 條定有明文。本案經本院第二審審理
    結果，認原判決認事用法，均無違誤，量刑亦屬妥適，應予
    維持，依刑事訴訟法第373 條之規定，引用第一審簡易判決
    書（含檢察官聲請簡易判決處刑書）所記載之事實、證據及
    理由（詳如附件）。
三、被告上訴意旨略以：被告欠缺法律常識，撿到行動電話時，
    基於好奇，自己的筆記型電腦又剛好壞掉，才會使用撿到的
    行動電話上網，被告願登報向被害人道歉，請求從輕發落等
    語。
四、惟按量刑輕重，屬事實審法院得依職權自由裁量之事項，苟
    已斟酌刑法第57條各款所列之情狀，而未逾越法定刑度，不
    得遽指為違法（最高法院72年臺上字第6696號判例意旨參照
    ）。原審依據檢察官聲請簡易判決處刑書所載之證據，認被
    告侵占離本人持有物，事證明確，並於理由中敘明：「被告
    所拾獲並加以侵占之行動電話1 支，乃被害人洪明山所有並
    於民國99年6 月4 日下午遭他人竊取，並非出於本人之意思
    而脫離本人持有，被告所為，應係犯刑法第337 條之侵占離
    本人持有物罪，檢察官聲請簡易判決處刑意旨論以侵占遺失
    物罪，容有誤會，惟因起訴法條同一，不予變更起訴法條」
    等語。原判決復敘明：「審酌被告一時貪圖小利，侵占脫離
    被害人持有之行動電話，所為誠屬不該，惟念被告尚能坦承
    犯行，所侵占之行動電話已由告訴人領回，犯罪所生損害稍
    有減輕，及被告犯罪之動機、目的」等一切情狀，量處被告
    罰金新臺幣（下同）5 千元，並諭知以1 千元折算1 日易服
    勞役之折算標準。經核原判決已綜覈全案卷證，詳加論斷，
    復就刑法第57條各款所列情狀，均已詳加斟酌，俱有卷存證
    據可資覆按，並無判決違背法令之情形，量刑核屬適當，尚
    無裁量逾越或濫用之違法。
五、又被告於行為時，年齡已滿49歲，其於本院審理中，復供稱
    學歷為大學畢業，平時有上網之習慣等語（見本院簡上卷31
    -32 頁）。依其年齡、教育程度及平日有上網接收資訊等情
    狀，足認被告應有一般常識及社會經驗，並無不知拾獲他人
    財物不應佔為己用之理。被告上訴意旨所稱因欠缺法律常識
    以致犯罪云云，應屬卸責之詞，不足作為從輕量刑之依據。
    至於被告雖另稱願登報向被害人道歉云云，惟被告自警詢時
    已知悉被害人之姓名，如有登報道歉之誠意，不待與被害人
    會面，即可隨時為之。惟被告自99年10月20日警詢起，歷經
    檢察官聲請簡易判決處刑、原審簡易判決，至本院100 年5
    月12日第二審言詞辯論終結時止，時隔7 月，迄未提出任何
    登報道歉之證明，且於上訴書狀中仍以不知法律規定，並無
    不法意圖云云置辯，難認確有悔意，原判決於被告所犯刑法
    第337 條侵占離本人持有物罪之法定刑「銀元5 百元（即新
    臺幣1 萬5 千元以下罰金」之範圍內，判處被告罰金（新臺
    幣）5 千元，堪稱允當，更無撤銷改判另從輕量刑之理由。
六、本院經核原判決認事用法，均無違誤，量刑亦屬適當，應予
    維持。被告上訴請求輕判，經核為無理由，應予駁回。至於
    被告聲請傳喚證人，俾證明被告對於SMART 卡並無認知等語
    ，核與本案待證事實並無重要關係，自無再行調查之必要，
    附此敘明。
據上論斷，依刑事訴訟法第455 條之1 第1 項、第3 項、第373
條、第368 條、第364 條、第273 條之1 第1 項，判決如主文。
本案經檢察官鄭珮琪到庭執行職務。
中    華    民    國   100    年    5     月    26    日
                  刑事第十六庭  審判長法  官  曾逸誠
                                      法  官  洪榮家
                                      法  官  林柏壽
以上正本係照原本作成。
本判決不得上訴。
中    華    民    國   100    年    5     月    26    日
                                      書記官  洪嘉慧
附件：